Inventaris van de archieven van de Koninklijke Militaire Academie (KMA), (1818) 1828-1940 (1941); Hoofcursussen te Kampen en ''s-Hertogenbosch, 1878-1923; Cadettenschool, 1890-1924; Artillerie- en Genieschool te Delft, 1816-1823
Nationaal Archief, Den Haag
- Koninklijke Militaire Academie, 1828-1941, A
  - 2 (e) Commandant (Directeur der Studiën, Eerste officier), 1828-1909 (1929), A.2
    - Niet-seriële stukken, A.2.2
      - Discipline, 1.2.2.5
        - Rekesten van kadetten aan de Commandant om strafvermindering, met advies van de Commandant in circulatie gebracht langs de leden van de Raad van Toezicht en door dezen behandeld, 1830; 219; 1 omslag
        - Voorstellen van de Commandant aan de Raad van Toezicht betreffende disciplinaire zaken, bij circulatie door de Raad afgedaan, 1830; 221; 2 stukken
  - Raad van Toezicht, 1828-1830, A.3
    - Rekest van de Raad van Toezicht aan de minister om beschikking in een meningsverschil over het overslaan van de laagste klas door nieuwe kadetten. Gelijktijdig afschrift van de secretaris van de Raad., 1828; 151; 1 stuk
    - Notulen van de Raad van Toezicht., 1828, 1829; 223; 2 katernen
    - Uittreksel uit de notulen van de Raad van Toezicht betreffende de instelling van een commissie tot regeling van het onderwijs in de wiskunde aan de KMA, 1829; 224; 1 stuk
    - Rekest van kadet A.A. Jackson aan de Raad van Toezicht om strafvermindering, 1830; 220; 1 stuk
  - 1e Compagnie, 1870-1897, A.4
    - Orderboeken van de 1e compagnie, 1870 - 1879, 1889 - 1897; 95, 173
      - 1870 - 1879, nrs. 269 - 256, 95; 1deel
      - 1889 - 1897, nrs. 404 - 281, 173; 1 deel
  - 3e Compagnie, 1829-1868, 1890, A.5
    - Orderboeken van de 3e compagnie, 1829, 1830, 1866 - 1868; 74, 93
      - 1829 - 1830, nrs. 129 - 268, 74; 3 delen
      - 1866 - 1868, nrs. 341 - 119, 93; 1 deel
        Vanaf de rugzijde gebruikt als register van nota's
    - Staat van het personeel der 3e compagnie, 1890; 209; 1 katern
  - 4e Compagnie, 1829-1830, 1859, A.6
    - Orderboeken van de 4e compagnie, 829, 1830, 1859, 73, 94
      - 1829 - 1830, nrs. 174 - 268, 73; 2 delen
      - 1859, nrs. 26 - 432, 94; 1 deel
  - Overgangscommissie, 1828, A.7
    - Stukken betreffende de instelling en rapportage van de commissie ter beoordeling van de vorderingen in de wiskunde bij de overgang van het 2e naar het 3e jaar., (1828); 141; 1 stuk
  - Regelingscommissie wiskunde-onderwijs, 1829, A.8
    - Rapport van de commissie tot regeling van het onderwijs in wis- en natuurkunde aan de KMA., 1829; 164; 1 katern
  - J. Badon Ghijben, docent wiskunde KMA, als lid van commissies tot het afnemen van toelatingsexamens, 1846-1858, A.9
    - Staten van resultaten van adspiranten voor het toelatingsexamen, opgemaakt door Badon Ghijben, 1846-1858; 200; 1 omslag
    - Notities van Badon Ghijben betreffende de resultaten van adspiranten bij de door hem geëxamineerde delen van het toelatingsexamen, 1852-1858; 199; 1 omslag
  - A. Baud, docent KMA, als lid van de ministeriële commissie tot herziening van het militair onderwijs aan de KMA, 1869, A.10
    - Rapport van de commissie ingesteld bij beschikking van de minister van Oorlog van 22 juni 1869 Litt. I 9 tot herinrichting van het militair onderwijs aan de KMA, 1869. Gelijktijdig afschrift, met latere aantekeningen van het commissielid A. Baud, ca 1890, 1869-ca.1890; 210; 1 katern
      Baud was in 1869 docent aan de KMA.
  - Commissies belast met het afnemen van toelatingsexamens, 1877-1916, A.11
    - Archieven van Commissies belast met het afnemen van toelatingsexamens., 1877 - 1893, 1899, 1902 - 1916; 175-198
      Bevatten uiteenlopende stukken zoals agenda's van ingekomen en uitgaande stukken, de gevoerde correspondentie zelf, verslagen van examenzittingen, eindrapportage etc., en wel alles per jaar samengebonden.
      - 1877-1878, 175; 2 banden
      - 1879-1881, 176; 3 banden
      - 1882-1884, 177; 3 banden
      - 1885-1887, 178; 3 banden
      - 1888-1889, 179; 2 banden
      - 1890-1891, 180; 2 banden
      - 1892, 181; 1 band
      - 1893, 182; 1 band
      - 1899, 183; 1 band
      - 1902, 184; 1 band
      - 1903, 185; 1 band
      - 1904, 186; 1 band
      - 1905, 187; 1 band
      - 1906, 188; 1 band
      - 1907, 189; 1 band
      - 1908, 190; 1 band
      - 1909, 191; 1 band
      - 1910, 192; 1 band
      - 1911, 193; 1 band
      - 1912, 194; 1 band
      - 1913, 195; 1 band
      - 1914, 196; 1 band
      - 1915, 197; 1 band
      - 1916, 198; 1 band
  - Feestcommissie 1903, A.12
    - "Archief Feestcommissie 1903 no. 15 en 16", documentatie en varia betreffende de herdenkingsfestiviteiten ter gelegenheid van het 75-jarig bestaan., 126; 1 omslag
  - School Breda van de Opbouwdienst, 1940-1941, A.13
    - Stukken betreffende de inrichting en indeling van de cursussen aan de School Breda van de Opbouwdienst en de positie van de ex-KMA-kadetten, 1940-1941; 232; 1 omslag
    - Staat van bescheiden van het bureau Onderwijs der KMA, die in november 1940 naar Delft zijn vervoerd, met geleidebrief, 231; 2 stukken
  - Stukken waarvan het verband met de KMA-archieven niet is gebleken, A.14
    - Reglement van de Vereeniging Het Metalen Kruis afdeling 's-Gravenhage. Gedrukt., 1853; 201; 1 katern
- Hoofdcursussen te Kampen en 's-Hertogenbosch, 1878-1924, B
  - Verenigde Hoofdcursus te Kampen, 1890-1923, B.1
    - Brievenboeken., 1878-1912; 251-252
      - 3.6.1878 - 27.6.1900, nr. 1 - nr. 533, 251
        Van 1878-1890 brievenboeken van de Hoofdcursus te Kampen, hiaatloos overgaand in die van de Verenigde Hoofdcursus.
      - 27.6.1900 - 23.12.1912, nr. 534 - nr. 147, 252; 3 delen
    - Ingekomen stukken, 1879-1923; 250; 1 omslag
      - Opgave ooff. voor examen 2e lt., 1879, 1879/niet geag.
      - Toelating ooff. tot Hoofdcursus te 's-Hertogenbosch, 1879, 1879/880
      - Plaating ooff. bij Hoofdcursus te 's-Hertogenbosch, 1880, 1880/682
      - Uitslag examens ooff. voor 2e lt., 1883, 1883/42B
      - Uitslag examens ooff. voor 2e lt., 1884, 1884/113B
      - Uitslag examens ooff. voor 2e 1t., 1885, 1885/54B
      - Toelating tot Hoofdcursus Kampen, 1887, 1887/47C
      - Toelating tot Hoofdcursus Kampen, 1888, 1888/63C
      - Toelating tot Hoofdcursus 's-Hertogenbosch, 1888, 1888/504
      - Toelating tot Hoofdcursus 's-Hertogenbosch, 1889, 1889/582
      - Toelating tot Hoofdcursus Kampen, 1889, 1889/47C
      - Vereniging Hoofdcursusssen 's-hertogenbosch en Kampen, 1890, 1890/604
      - Benoeming officier, 1918, 1918/1046
      - Benoeming officier, 1919, 1919/64
      - Viering 50-jarig bestaan, 1919, 1919/852
      - Toelating onderofficieren, 1919, 1919/990
      - Toelating, 1922, 1922/297
      - Opgave leerlingen 1923/24, 1923, 1923/236G
    - Agenda's van ingekomen stukken, 1881-1912.; 245; 2 delen
      Over 1881-1890 agenda's van de Hoofdcursus te 's Hertogenbosch, naadloos overgaand in die van de Verenigde Hoofdcursus.
    - Brievenboeken "vertrouwelijk", achterin gebruikt als agenda van ingekomen en uitgaande stukken "vertrouwelijk". nr. 7G - nr. 24, 1890 - 1912; 247; 2 delen
    - Niet geagendeerde stukken, 1891-1910; 248; 1 omslag
      Uitgenomen uit inv.nr. 247.
    - Brievenboek "zeer vertrouwelijk", 18.12.1898 nr. 1V19.12.1902 nr. 57V en 10.1.1903 nr. 1G - mrt. 1905 nr. 196G, achterin gebruikt als bijbehorende agenda van ingekomen en uitgaande stukken, 17.12.1898 - 3.6.1908, 1898-1908; 249; 1 deel
  - Hoofdcursus te Kampen, 1878-1890, B.2
    - Agenda van ingekomen stukken, 1878-1890; 253; 1 deel
    - Brievenboek "vertrouwelijk". 6.6.1878 Nota 1, 23.9.1878 nr. 1G - 30.11.1890 nr. 7G, achterin gebruikt als agenda van ingekomen en uitgaande stukken "vertrouwelijk", 1881-1890, 1878-1890; 246; 2 delen
    - Brievenboeken., 1878-1890; 251
    - Ingekomen stukken., 250
  - Hoofdcursus te 's-Hertogenbosch, 1880-1890, B.3; 3 delen
    - Brievenboeken "vertrouwelijk"., 1880-1890; 242-244
      - 6.10.1880 nr. l(H) - 4.7.1888 nr. 498H, achterin gebruikt als kasboek, 1881-1888., 242
      - 5.7.1888 nr. 499H - 1.10.1890 nr. 759H, 1888-1890, 243
      - 13.1.1884 nr. 183H - 1.10.1890 nr. 721H, uitsluitend betreffende personeel en leerlingen. 1884-1890, 244
    - Ingekomen stukken., 250
    - Agenda van ingekomen stukken., 1881-1890; 245
- Cadettenschool, 1890-1924, C
  - Regeling van de Cadettenschool, gedrukt 1890, met aantekeningen, 1890-1922, 241; 1 deel
  - Ingekomen stukken, 1891-1893; 239; 1 omslag
    In 1989 overgenomen van het Centraal Archieven Depot van het ministerie van Defensie. In de toegang van het Archief KL reeds beschreven.
    Specificatie van door het Archief KL wel beschreven, maar vermoedelijk vernietigde stukken: zie bijlage 5.
    - Inrichting Cadettenschool en benoeming directeur, 1891, 1891/49
    - Bestek en voorwaarden bouw Cadettenschool te Alkmaar, 1892, 1892/14
    - Inrichting Cadettenschool, 1892, 1892/19
    - Opening Cadettenschool en benoeming kadetten, 1893, 1893/Y44G
  - Agenda's van ingekomen stukken., 1894-1905; 233; 7 katernen en 5 delen
  - Brievenboek., 1892 -1893; 234; 1 deel
  - Agenda's van uitgaande stukken, 1894-1905; 235; 7 katernen en 5delen
  - Naamregister der kadetten, 1894-1913; 268; 1 deel
  - Agenda's van ingekomen en uitgaande stukken, 1906-1913; 236; 6 delen
  - Proces-verbaal van overgave van administratie en archief, met bijlage, 1924; 238; 2 stukken
    In 1989 aangetroffen bij stukken behorend tot het archief van de Koninklijke Militaire Academie, overgenomen van het Centraal Archieven Depot van het ministerie van Defensie
  - Wervingsbrochure Cadettenschool en Koninklijke Militaire Academie, gedrukt., (ca. 1916); 240; 1 katern
    In 1989 overgenomen van het Centraal Archieven Depot van het ministerie van Defensie.
- Artillerie- en Genieschool te Delft, 1816-1818, D
  - Halfjaarlijkse rapportagestaten betreffende de vorderingen der leerlingen., 1816, 1817; 269; 3 katernen
  - "Inspectielijsten", staten van officieren, kadetten, pages, en kadetten/pages der Genie., 1816; 255; 4 katernen
  - Brief van de directeur gen. maj. Voet aan (de chef van het wapen der Genie), 1816; 256; 1 stuk
    Inliggend aangetroffen in nr. 255
  - Lesplannen, 1818; 264; 2 stukken
- Commissie van Onderzoek naar de toestand van de Artillerie- en Genieschool, 1818, E
  - Stukken betreffende de lastgeving aan en de rapportage van de gens. maj. Van Hoey van Oostee en De Man over de toestand van de Artillerie- en Genieschool., 1818; 257; 1 omslag
- Commissie tot het ontwerpen van een studieplan voor de Artillerie- en Genieschool, 1819-1823, F
  Ingesteld bij KB van 31 mei 1819 nr. 1.
  - Notulen van de commissievergaderingen., 1819-1820; 258; 1 omslag
  - Rapport van de commissie, met bijlagen, 1820. Gelijktijdig afschrift, tevens met ontwerpen van de bijlagen., 259; 1 omslag
  - Stukken ingekomen bij en minuten van stukken uitgaande van het commissielid gen. maj. De Man van/aan zijn de voorzitter, mede-leden en anderen., 1819-1823; 260; 1 omslag
  - Tussentijds rapport van de leden aan de voorzitter, met bijlagen., 1819; 261; 1 omslag
- Commissie tot het doen van voorstellen over de inrichting van het militair onderwijs, 1824, G
  Ingesteld bij KB van 13 december 1822 nr. 1.
  - Fragmenten van een ontwerprapport., 1824; 262; 2 stukken
  - Brief van de Commissaris-generaal van Oorlog aan de commissie-voorzitter, met bijlage, 1824; 263; 2 stukken
- Commissie tot het bijwonen van officiersexamens, 1828-1829, H
  Ingesteld bij KB van 15 december 1827 nr. 120.
  - Processen-verbaal van afgenomen examens., 1828-1829; 265-267; 3 pakken
    - 1828 jan, 265
    - 1828 feb - mrt, 266
    - 1829, 267